Domaines nationaux oai
Archives Départementales d'Indre-et-Loire
- Répertoire numérique détaillé de la sous-série 1Q
  - Fonds des districts
    - DISTRICT DE LOCHES
      - Biens de 1ère origine
        - Registre des adjudications:, 28 décembre 1790-23 vendémiaire an IV; 1 Q 200-202
          - Procès-verbaux n° 1 à 1175., 28 décembre 1790-5 novembre 1791; 1 Q 200
          - Procès-verbaux n° 176 à 2082., 9 novembre 1791-11 brumaire an II; 1 Q 201
          - Procès-verbaux n° 2083 à 2415 [Apparemment certaines ventes n'ont pas été reportées sur les registres 1 Q 200 à 202 car il y eut 2499 procès-verbaux de vente.]., 11 brumaire an II-23 vendémiaire an IV; 1 Q 202
        - Expéditions des procès-verbaux d'adjudication [Il ne subsiste aucune minute des procès-verbaux d'adjudication pour le district de Loches. De plus les deux séries d'expéditions, par commune et par numéro, sont toutes les deux incomplètes.], 4 février 1791-23 vendémiaire an IV; 1 Q 203-212
          - Classement par communes, 1 Q 203-205
            - Azay-sur-Indre à Genillé., 1 Q 203
            - Le Liège à Orbigny., 1 Q 204
            - Perrusson à Vou., 1 Q 205
          - n° 144-145; 151 à 250., 4 février-16 mars 1791; 1 Q 206
          - n° 251 à 400., 16 mars-6 mai 1791; 1 Q 207
          - n° 551 à 600; 901 à 1000 (lacunes: 945-946)., 28 mai-24 septembre 1791; 1 Q 208
          - n° 1101 à 1200., 15 octobre-12 novembre 1791; 1 Q 209
          - n° 1486-1490; 1496-1497; 1500-1501; 1505-1506; 1834; 2000; 2183-2300., 4 janvier 1792-17 fructidor an II; 1 Q 210
          - n° 2301 à 2405, 17 fructidor an II-29 thermidor an III; 1 Q 211
          - n° 2406 à 2499, 29 thermidor an III-23 vendémiaire an IV; 1 Q 212
        - Registre des déclarations des acquéreurs de biens nationaux en vue du paiement de leurs dettes par annuités conformément à la loi du 16 octobre 1791., 30 décembre 1791-14 janvier 1793; 1 Q 213
        - Argenterie et métaux précieux, effets et ornements d'église, cloches: états, procès-verbaux d'envoi au district de Loches ou à Tours, à la Monnaie ou à la Trésorerie nationale à Paris., 1790-an III; 1 Q 214
        - Inventaires et ventes des meubles et effets: - chapitre de Loches (1790-1792) - Bénédictins de Beaulieu (1790) - Capucins de Loches (1790) - Chartreuse du Liget (1790-1791) - abbaye de Baugerais (1790) - Ursulines de Loches (1790) - Collège de Loches (1790) - Viantaises de Beaulieu (1790-1793) - abbaye de Villeloin (1790)., 1 Q 215
          BEAULIEU-LES-LOCHES; Couvent des Bénédictins, (Beaulieu-les-Loches); Couvent des Viantaises, (Beaulieu-les-Loches); CHEMILLÉ-SUR-INDROIS; Chartreuse du Liget, (Chemillé-sur-Indrois); BEAUGERAIS; LOCHÉ; Abbaye de Baugerais, (Loché); LOCHES; chapitre; collège; Couvent des Capucins, (Loches); Couvent des Ursulines, (Loches); VILLELOIN; abbaye
      - Biens de 2e origine
        - Registre de transcription des procès-verbaux d'estimation., 28 septembre 1793-2 messidor an II; 1 Q 216
        - Procès-verbaux d'estimation (an II-an III). Relevé des estimations devant servir de base à la vente (prairial-thermidor an III)., 1 Q 217
        - Affiches des ventes:, 1 Q 218-219
          - n° 1 à 20., an II; 1 Q 218
          - n° 21 à 55., an II-an III; 1 Q 219
        - Registre des adjudications: ventes n° 1 à 862., 19 nivôse an II-29 vendémiaire an IV; 1 Q 220
        - Procès-verbaux d'adjudication [Chaque dossier de vente, classé par affiche, comprend la plupart du temps, une affiche, la minute du procès-verbal d'estimation et de division, des extraits de délibérations du directoire du district relatifs à l'établissement de l'affiche et des ventes.]:, 19 nivôse an II-29 vendémiaire an IV; 1 Q 221-231
          - Ventes n° 1 à 85 correspondant aux affiches n° 1 à 7., 19 nivôse-6 germinal an II; 1 Q 221
          - Ventes n° 86 à 181 correspondant aux affiches n° 8 à 14., 7-28 germinal an II; 1 Q 222
          - Ventes n° 182 à 267 correspondant aux affiches n° 15 à 21., 29 germinal-6 floréal an II; 1 Q 223
          - Ventes n° 268 à 340 correspondant aux affiches n° 22 à 27., 7-13 floréal an II; 1 Q 224
          - Ventes n° 341 à 414 correspondant aux affiches n° 28 à 32., 14-18 floréal an II; 1 Q 225
          - Ventes n° 415 à 530 correspondant aux affiches n° 33 à 38., 19 floréal-28 thermidor an II; 1 Q 226
          - Ventes n° 531 à 622 correspondant aux affiches n° 39 à 42., 12-22 fructidor an II; 1 Q 227
          - Ventes n° 623 à 699 correspondant aux affiches n° 43 à 47., 26 fructidor an II-26 vendémiaire an III; 1 Q 228
          - Ventes n° 700 à 776 correspondant aux affiches n° 48 à 53 (lacunes: n° 729-730), 27 vendémiaire-18 frimaire an III; 1 Q 229
          - Ventes n° 777 à 831 correspondant aux affiches n° 54 à 58., 23 nivôse-3 messidor an III; 1 Q 230
          - Ventes n° 832 à 862 correspondant aux affiches n° 59 à 62., 24 thermidor an III-29 vendémiaire an IV; 1 Q 231
        - Expéditions des procès-verbaux d'adjudication:, 19 nivôse an II-29 vendémiaire an IV; 1 Q 232-238
          - n° 1 à 130., 19 nivôse-18 germinal an II; 1 Q 232
          - n° 131 à 260., 18 germinal -6 floréal an II; 1 Q 233
          - n° 261 à 299., 6-18 floréal an II; 1 Q 234
          - n° 300 à 530., 18 floréal-28 thermidor an II; 1 Q 235
          - n° 531 à 660., 12-27 fructidor an II; 1 Q 236
          - n° 661 à 780., 27 fructidor an II-23 nivôse an III; 1 Q 237
          - n° 781 à 862., 23 nivôse an III-29 vendémiaire an IV; 1 Q 238
        - Délibérations du district relatives au règlement des frais de vente des biens de 2e origine., 16 pluviôse an II-11 ventôse an III; 1 Q 239
        - Registre de dépôt des titres de créances et des mémoires des créanciers des émigrés et déportés, produits devant le district., 20 octobre 1792-25 fructidor an III; 1 Q 240-241
          - 20 octobre 1792-30 ventôse an II, 1 Q 240
          - 4 floréal an II-25 fructidor an III, 1 Q 241
        - Moulins: procès-verbaux d'estimation et de réparations, délibérations, procès-verbal de vente du moulin de Saint-Germain du 21 germinal an II [Aucun acheteur ne s'est présenté.] (1793-an IV). Inventaires et ventes des meubles et effets: - 4 affiches (1793) - ventes des meubles de Couet de la Turmelière (an II) - Jean Charles Ours de Quinemont (an II) - déclaration des biens meubles de Jolhain, ancien curé de Ferrières-sur-Beaulieu (an II)., 1 Q 242
          Couet de la Tourmelière (de); Jolhain, ancien curé de Ferrière-sur-Beaulieu; Quinemont (Jean Charles Ours de); SAINT-GERMAIN; moulin
    - DISTRICT DE PREUILLY
      - Affaires générales (Biens de 1ère et 2e origines)
        - Transcription des affiches de vente., mars 1791-nivôse an III; 1 Q 243
        - Registre de dépôt des matières d'or, argent, cuivre et fer, et des cloches des églises (9 frimaire-20 pluviôse an II). Registre de dépôt des toiles, draps et linges provenant des maisons d'émigrés et des ornements et linges d'église (21 pluviôse-19 prairial an II). Registre de dépôt des titres seigneuriaux, procès-verbaux d'arpentage, livres de recettes des cens et rentes... (28 brumaire-3 nivôse an II)., brumaire-prairial an II; 1 Q 244
        - Registre des soumissions effectuées en application de la loi du 12 prairial an III., 17 prairial an III-3 vendémiaire an IV; 1 Q 245
        - Pétitions, contentieux (1792-an IV). Estimation de la dîme inféodée perçue par Antoine Charles Vincent de Carvoisin, dans la paroisse de Barrou (1791). Etats mensuels des assignats annulés, remis par le receveur du district (août-octobre 1792). Etat des biens soumissionnés (s.d.). Rentes dues à la Nation (1791-1792). Rentes dues par la Nation (an III). Administration générale des biens: baux à ferme, ventes de récoltes (1792-an III)., 1791-an IV; 1 Q 246
          Carvoisin (Antoine Charles Vincent de)
      - Biens de 1ère origine
        - Etats désignatifs et estimatifs par commune des biens et revenus ecclésiastiques., 1790; 1 Q 247
        - Soumissions., 1790-1791; 1 Q 248
        - Procès-verbaux d'estimation et projets d'affiches des ventes:, 1 Q 249-251
          - Canton du Grand-Pressigny., 1790-an III; 1 Q 249
          - Canton de Preuilly., 1790-an III; 1 Q 250
          - Cantons de La Haye et Saint-Flovier. Procès-verbaux d'estimation de biens couvrant plusieurs cantons., 1790-an III; 1 Q 251
        - Procès-verbaux de premières enchères., 1791; 1 Q 252
        - Procès-verbaux d'adjudication: n° 2; 4 à 15; 19; 21 à 28; 32-33; 37 à 46., 1791-an III; 1 Q 253
        - Inventaires et ventes des meubles et effets: - couvent des Augustins de Paulmy (1790-1792) - Effets et ornements des églises du district (an II)., 1790-an II; 1 Q 254
          PAULMY; Couvent des Augustins, (Paulmy)
      - Biens de 2e origine
        - Arrêtés, instructions, correspondance relatifs à la vente des biens des émigrés et déportés (an II-an III). Bordereaux des sommes reçues et versées par le receveur du district tant sur les capitaux que sur les revenus des domaines nationaux provenant d'émigrés (floréal an III-frimaire an IV)., an II-an IV; 1 Q 255
        - Procès-verbaux de visite et d'estimation (classement par commune):, 1793-an III; 1 Q 256-257
          - Abilly à Etableau., 1 Q 256
          - Ferrière-Larçon à Yzeures., 1 Q 257
        - Affiches des ventes., an II-an III; 1 Q 258
        - Registre des adjudications [Registre incomplet]., 21 ventôse an II-29 pluviôse an III; 1 Q 259
        - Procès-verbaux d'adjudication:, 21 nivôse an II-12 vendémiaire an IV; 1 Q 260-269
          - Ventes correspondant aux affiches n° 1 à 29 [Les minutes des procès-verbaux correspondant aux affiches 1, 23 et 24 manquent. Elles ont été remplacées par des expéditions.]., 21 nivôse-11 thermidor an II; 1 Q 260
          - Ventes correspondant aux affiches n° 30 à 35., 8 fructidor an II-26 brumaire an III; 1 Q 261
          - Ventes correspondant aux affiches n° 36 à 40., 28 brumaire-7 frimaire an III; 1 Q 262
          - Ventes correspondant aux affiches n° 41 à 46., 9 frimaire-19 nivôse an III; 1 Q 263
          - Ventes correspondant aux affiches n° 47 à 51 (lacune: 49)., 24 pluviôse-2 ventôse an III; 1 Q 264
          - Ventes correspondant aux affiches n° 52 à 54., 3-7 ventôse an III; 1 Q 265
          - Ventes correspondant aux affiches n° 55 à 58., 14 ventôse-27 germinal an III; 1 Q 266
          - Ventes correspondant aux affiches n° 59 à 62., 4-11 floréal an III; 1 Q 267
          - Ventes correspondant aux affiches n° 63 à 65., 22 floréal-3 prairial an III; 1 Q 268
          - Ventes correspondant aux affiches n° 66 à 68 et 76 à 77., 28 prairial an III-12 vendémiaire an IV; 1 Q 269
        - Inventaires et ventes des meubles et effets: - Charles François d'Aloigny-Rochefort, émigré (1792-an III) - Antoine Charles Vincent de Carvoisin (an II-an III) - Jean Mathieu Dupuy, émigré (1791) - Louis Magloire Dutertre, ancien curé du Grand-Pressigny, déporté (an II-an III) - Pierre Gilbert de Voisins, émigré: vente des meubles et effets se trouvant au château du Grand-Pressigny (1793)., 1791-an III; 1 Q 270
          Aloigny-Rochefort (Charles-François d'), émigré; Carvoisin (Antoine Charles Vincent de); Dupuy (Jean Mathieu), émigré; Dutertre (Louis Magloire), ancien curé du Grand-Pressigny, déporté; Gilbert de Voisins (Pierre), émigré; GRAND-PRESSIGNY (le); château
    - DISTRICT DE TOURS
      - Affaires générales (Biens de 1ère et 2e origines)
        - Registre de transcription de la correspondance active et passive du district de Tours avec l'administrateur des domaines nationaux ou d'autres autorités., s.d. [an II ou an III]; 1 Q 271
        - Correspondance relative notamment à des créances dues par la Nation et à l'affaire Beaulieu [Jean Louis Beaulieu, employé au bureau des domaines nationaux du district de Tours puis élu administrateur de ce district en 1792 acquit le 16 novembre 1791 deux maisons situées à Tours pour la modique somme de 1800 livres sur une mise à prix de 1500. En octobre 1793 cet achat fut dénoncé à la Société populaire et Beaulieu fut traduit devant le tribunal criminel de Tours pour fraudes commises à l'occasion de la vente des biens nationaux. Il fut condamné à quatre ans de fers le 28 prairial an II (voir 2 L 25).] (1790-an III). Registre servant à inscrire les déclarations des débiteurs ou dépositaires de biens appartenant à des étrangers (1er-12 brumaire an II)., 1 Q 272
          Beaulieu (Jean Louis)
        - Administration générale des biens: baux à ferme, ventes de récoltes, pétitions, correspondance, états des maisons de la commune de Tours à louer, état des baux devant être renouvelés le 18 brumaire an III (1791-an IV). Domaines engagés: déclarations faites par les possesseurs (an II-an III)., 1 Q 273
      - Biens de 1ère origine
        - Table alphabétique des débiteurs de rentes nationales de 1ère origine assignées sur des maisons situées à Tours., 1 Q 274
        - Etat des domaines et rentes des monastères et églises supprimées (ville de Tours)., 1 Q 275
        - Etat des rentes dues à l'abbaye de Cormery., 1790; 1 Q 276
          CORMERY; abbaye
        - Etats désignatifs et estimatifs par commune des biens et revenus ecclésiastiques:, 1790; 1 Q 277-278
          - D'Artannes à Saint-Etienne-de-Chigny., 1 Q 277
          - De Saint-Genouph à Vouvray., 1 Q 278
        - Registre des soumissions de biens nationaux par des municipalités ou des particuliers., août 1790-juin 1793; 1 Q 279
        - Soumissions des municipalités, sauf Tours [Pour Tours voir 1 Q 414 et 1 Q 415.] (1790-1791). Soumissions des particuliers (septembre et décembre 1790)., 1 Q 280
        - Soumissions des particuliers., 1791-an III; 1 Q 281
        - Procès-verbaux d'estimation [Cette liasse comporte la description de nombreuses maisons canoniales, d'églises et de couvents de Tours.]., 1790-fructidor an III; 1 Q 282-287
          - novembre-décembre 1790 [Cette liasse comporte la description de nombreuses maisons canoniales, d'églises et de couvents de Tours.]., 1 Q 282
            maisons canoniales
          - plan géométral du terrain de l'abbaye de Marmoutier annexé au procès-verbal d'expertise et de délimitation du domaine de Rougemont., 1791; 1 Q 283
            SAINTE-RADEGONDE; Abbaye de Marmoutier, (Sainte-Radegonde); Maison de Rougemont, (Sainte-Radegonde)
          - 1792-1793, 1 Q 284
          - an II, 1 Q 285
          - vendémiaire-frimaire an III, 1 Q 286
          - nivôse-fructidor an III, 1 Q 287
        - Affiches des ventes:, 1790-an IV; 1 Q 288-294
          - Manuscrites et imprimées (grand format): n° 1 à 40 (lacunes: 4-5, 28, 31)., 1790-1791; 1 Q 288
          - Manuscrites et imprimées (grand format): n° 41 à 90 (lacunes: 61-64)., 1791; 1 Q 289
          - Manuscrites et imprimées (grand format): n° 91 à 145 (lacunes: 97, 102)., 1791-1792; 1 Q 290
          - Manuscrites et imprimées (grand format): n° 146 à 246 (lacunes: 159-163, 165-167, 171-172, 176-177, 181-182, 184-185, 187-189, 191-202, 206, 208-211, 213-221, 229, 231-235, 237-240)., 1792-an III; 1 Q 291
          - Manuscrites et imprimées (grand format): n° 247 à 277 (lacunes: 269-270, 274)., an III; 1 Q 292
          - Imprimées (petit format): n° 1 à 214 (lacunes)., 1790-an II; 1 Q 293
          - Imprimées (moyen format): n° 215 à 283 (lacunes: 218, 220, 225, 231, 242, 269, 271, 273, 275, 277, 280)., an II-an IV; 1 Q 294
        - Registre de transcription des enchères [Ce registre et le suivant donnent les renseignements suivants: articles vendus, dates des enchères et de l'adjudication, noms des soumissionnaires et des adjudicataires, montant de la mise à prix et de l'adjudication.]:, 1 Q 295-296
          - Affiches 1 à 136., décembre 1790-avril 1792; 1 Q 295
          - Affiches 137 à 209., avril 1792-octobre 1793; 1 Q 296
        - Registre des adjudications:, décembre 1790-21 floréal an III; 1 Q 297-298
          - Ventes correspondant aux affiches n° 1 à 164., décembre 1790-décembre 1792; 1 Q 297
          - Ventes correspondant aux affiches n° 165 à 262., janvier 1793-21 floréal an III; 1 Q 298
        - Registre récapitulatif des adjudications [Ce registre donne l'ensemble des ventes à l'exception toutefois de celles correspondant aux deux dernières affiches pour lesquelles il faut se reporter à la liasse 1 Q 330]: ventes correspondant aux affiches n° 1 à 281., 27 décembre 1790-21 vendémiaire an IV; 1 Q 299; registre
        - Procès-verbaux d'adjudication:, 27 décembre 1790-25 vendémiaire an IV; 1 Q 300-330
          - Ventes correspondant aux affiches n° 1 à 12 [Se reporter à l'ouvrage de René Caisso sur la vente des biens nationaux de 1ère origine pour trouver le numéro des procès-verbaux.]., 27 décembre 1790-15 février 1791; 1 Q 300
          - Ventes correspondant aux affiches n° 13 à 25., 18 février-26 mars 1791; 1 Q 301
          - Ventes correspondant aux affiches n° 26 à 33., 28 mars-20 avril 1791; 1 Q 302
          - Ventes correspondant aux affiches n° 34 à 44., 23 avril-18 mai 1791; 1 Q 303
          - Ventes correspondant aux affiches n° 45 à 55., 20 mai-11 juin 1791; 1 Q 304
          - Ventes correspondant aux affiches n° 56 à 62., 14 juin-1er juillet 1791; 1 Q 305
          - Ventes correspondant aux affiches n° 63 à 70., 2-20 juillet 1791; 1 Q 306
          - Ventes correspondant aux affiches n° 71 à 80., 22 juillet-12 août 1791; 1 Q 307
          - Ventes correspondant aux affiches n° 81 à 90., 16 août-21 septembre 1791; 1 Q 308
          - Ventes correspondant aux affiches n° 91 à 101., 23 septembre-12 novembre 1791; 1 Q 309
          - Ventes correspondant aux affiches n° 102 à 112 [La minute de la vente de l'article 1 du procès-verbal n° 102 a servi de pièce à conviction lors du procès criminel contre Beaulieu et se trouve en 2 L 25. Elle a été remplacée par une expédition dans cette liasse 1 Q 310.], 16 novembre-19 décembre 1791; 1 Q 310
          - Ventes correspondant aux affiches n° 113 à 122 [Les minutes des ventes de l'article 10 du procès-verbal n° 115 et de l'article 9 du procès-verbal n° 119 manquent. Elles ont été remplacées par des expéditions.], 21 décembre 1791-2 mars 1792; 1 Q 311
          - Ventes correspondant aux affiches n° 123 à 132 [la minute de la vente de l'article 9 du procès-verbal n° 127 se trouve dans la liasse cotée 2 L 60. Aucune expédition ne subsiste.], 5-30 mars 1792; 1 Q 312
          - Ventes correspondant aux affiches n° 133 à 142., 4 avril-6 juin 1792; 1 Q 313
          - Ventes correspondant aux affiches n° 143 à 152., 13 juin-26 septembre 1792; 1 Q 314
          - Ventes correspondant aux affiches n° 153 à 160., 17 octobre-5 décembre 1792; 1 Q 315
          - Ventes correspondant aux affiches n° 161 à 169., 12 décembre 1792-16 janvier 1793; 1 Q 316
          - Ventes correspondant aux affiches n° 170 à 178., 18 janvier-20 février 1793; 1 Q 317
          - Ventes correspondant aux affiches n° 179 à 187., 22 février-1er mai 1793; 1 Q 318
          - Ventes correspondant aux affiches n° 188 à 197., 3 mai 24 juillet 1793; 1 Q 319
          - Ventes correspondant aux affiches n° 198 à 209., 31 juillet 1793-9 brumaire an II; 1 Q 320
          - Ventes correspondant aux affiches n° 210 à 219., 16 brumaire-6 messidor an II; 1 Q 321
          - Ventes correspondant aux affiches n° 220 à 227. A noter: plan de l'emplacement du cimetière Saint-Pierre-du-Boile annexé à l'article 11 du procès-verbal n° 220., 29 thermidor an II-21 frimaire an III; 1 Q 322
            TOURS; Cimetière Saint-Pierre-du-Boile, (Tours)
          - Ventes correspondant aux affiches n° 228 à 233., 27 frimaire-19 nivôse an III; 1 Q 323
          - Ventes correspondant aux affiches n° 234 à 240., 21 nivôse-15 pluviôse an III; 1 Q 324
          - Ventes correspondant aux affiches n° 241 à 249. (lacunes: 246 à 248) [Les expéditions de ces procès-verbaux manquent également]., 17 pluviôse-5 ventôse an III; 1 Q 325
          - Ventes correspondant aux affiches n° 250 à 254., 7-17 ventôse an III; 1 Q 326
          - Ventes correspondant aux affiches n° 255 à 260., 19-29 ventôse an III; 1 Q 327
          - Ventes correspondant aux affiches n° 261 à 267., 11 germinal-1er floréal an III; 1 Q 328
          - Ventes correspondant aux affiches n° 268 à 275., 6 floréal-6 prairial an III; 1 Q 329
          - Ventes correspondant aux affiches n° 276 à 283. (lacune: 277) [L'expédition de ce procès-verbal manque également.]., 18 fructidor an III-25 vendémiaire an IV; 1 Q 330
        - Expéditions des procès-verbaux d'adjudication:, 27 décembre 1790-15 pluviôse an III; 1 Q 331-348
          - n° 1 à 17 (lacune: n° 4)., 27 décembre 1790-2 mars 1791; 1 Q 331
          - n° 18 à 30 (lacune: n° 25)., 5 mars-2 avril 1791; 1 Q 332
          - n° 31 à 43 (lacune: n° 37)., 15 avril-16 mai 1791; 1 Q 333
          - n° 44 à 56., 18 mai-14 juin 1791; 1 Q 334
          - n° 57 à 65., 16 juin-8 juillet 1791; 1 Q 335
          - n° 66 à 76., 11 juillet-3 août 1791; 1 Q 336
          - n° 77 à 88., 5 août-16 septembre 1791; 1 Q 337
          - n° 89 à 100., 19 septembre-5 novembre 1791; 1 Q 338
          - n° 101 à 114., 12 novembre 1791-13 février 1792; 1 Q 339
          - n° 115 à 128., 15 février-16 mars 1792; 1 Q 340
          - n° 129 à 141., 19 mars-30 mai 1792; 1 Q 341
          - n° 142 à 156., 6 juin-7 novembre 1792; 1 Q 342
          - n° 157 à 170., 14 novembre 1792-18 janvier 1793; 1 Q 343
          - n° 171 à 184., 23 janvier-13 mars 1793; 1 Q 344
          - n° 185 à 197., 15 mars-24 juillet 1793; 1 Q 345
          - n° 198 à 200; 215; 218 à 226., 31 juillet 1793-19 frimaire an III; 1 Q 346
          - n° 227 à 233., 21 frimaire-19 nivôse an III; 1 Q 347
          - n° 234 à 240., 21 nivôse-15 pluviôse an III; 1 Q 348
        - Inventaires et ventes des meubles et effets:, 1 Q 349-359
          - Ville de Tours:, 1791-an IV; 1 Q 349-353
            - - églises: Saint-Clément (1791), Saint-François (an II), Saint-Hilaire (1791), Saint-Julien (1792), Saint-Symphorien (an II); objets venant d'églises diverses (1792-1793). - psalettes de Saint-Martin (1792) et Saint-Gatien (1791). - portes des cloîtres Saint-Gatien et Saint-Martin (1792). - titres et effets des Grand et Petit Séminaires (1791)., 1791-an II; 1 Q 349
              TOURS; Cloître Saint-Gatien, (Tours); Cloître Saint-Martin, (Tours); Eglise Saint-Clément, (Tours); Eglise Saint-François, (Tours); Eglise Saint-Hilaire, (Tours); Eglise Saint-Julien, (Tours); Eglise Saint-Symphorien, (Tours); Psalette Saint-Gatien, (Tours); Psalette Saint-Martin, (Tours); petit séminaire; séminaire Saint-Charles; grand séminaire
            - - couvents d'hommes: Augustins (1791), Capucins (1791), Carmes (1791), Cordeliers (1791), Feuillants (1791), Jacobins (1791), Minimes de Saint-Grégoire (1791), Oratoriens (1793), Récollets (1791)., 1791-1793; 1 Q 350
              TOURS; Couvent des Capucins, (Tours); Couvent des Augustins, (Tours); Couvent des Carmes, (Tours); Couvent des Cordeliers, (Tours); Couvent des Feuillants, (Tours); Couvent des Jacobins, (Tours); Couvent des Minimes de Saint-Grégoire, (Tours); Couvent des Oratoriens, (Tours); Couvent des Récollets, (Tours)
            - - couvents de femmes: Calvairiennes (1792), Capucines (1792), Carmélites (1792), Petit Couvent de la Riche (1793), Union Chrétienne (1792)., 1792-1793; 1 Q 351
              TOURS; Couvent de l'Union Chrétienne, (Tours); Couvent des Calvairiennes, (Tours); Couvent des Capucines, (Tours); Couvent des Carmélites, (Tours); Petit-Couvent de la Riche, (Tours)
            - - couvents de femmes: Ursulines (1792-an II), Visitation (1792)., 1 Q 352
              TOURS; Couvent des Ursulines, (Tours); Couvent de la Visitation, (Tours)